臺灣高雄地方法院民事裁定
110年度消債清字第88號
聲  請  人  陳李宛（原名：陳李佩真）
0000000000000000

0000000000000000

代  理  人  何明諺律師
上列當事人因消費者債務清理事件聲請清算，本院裁定如下：
    主  文
聲請人陳李宛  自中華民國一一○年九月十五日下午四時起開始
清算程序。
命司法事務官進行本件清算程序。
    理  由
一、聲請意旨略以：伊有不能清償債務情事，因債權人非金融機
    構，毋庸進行前置協商或調解程序，且未經法院裁定開始更
    生程序或許可和解或宣告破產，爰聲請清算等語。　　
二、按債務人不能清償債務或有不能清償之虞者，得依本條例所
     定更生或清算程序，清理其債務；債務人於法院裁定開始
    更生程序或許可和解或宣告破產前，得向法院聲請清算；法
    院開始清算程序之裁定，應載明其年、月、日、時，並即時
    發生效力；法院開始更生或清算程序後，得命司法事務官進
    行更生或清算程序，必要時得選任律師、會計師或其他適當
    之自然人或法人1人為監督人或管理人，消費者債務清理條
    例（下稱消債條例）第3條、第80條前段、第83條第1項、第
    16條第1項分別定有明文。
三、經查：
  ㈠聲請人於民國107年度至109年度均無申報所得，名下無財產
    ；又聲請人自陳為照顧母親及胞兄而無業，每月由配偶給付
    新臺幣（下同）8,000元為生活費，前於102年9月3日領取23
    5,572元勞保老年給付，現未領取補助，成年子女亦未給付
    扶養費等情，有107年至108年綜合所得稅各類所得資料清單
    及財產歸屬資料清單（卷第11至13頁）、109年稅務電子閘
    門財產所得調件明細表（卷第32頁）、財產及收入狀況說明
    書（卷第4頁）、債權人清冊（卷第5頁）、戶籍謄本（卷第
    56頁）、勞工保險被保險人投保資料表（卷第14頁）、個人
    商業保險查詢結果表（卷第43頁）、財團法人金融聯合徵信
    中心前置協商專用債權人清冊（卷第6至8頁）、信用報告（
    卷第9至10頁）、社會補助查詢表（卷第28至30頁）、租金
    補助查詢表（卷第31頁）、勞動部勞工保險局函（卷第33頁
    ）、勞動部勞動力發展署高屏澎東分署函（卷第34頁）、存
    簿（卷第44至49頁）、健保投保紀錄表（卷第55頁）、配偶
    簽立之證明書（卷第40頁）、收入切結書（卷第41頁）等附
    卷可參。則在別無其他資料可認聲請人有其他收入之情形下
    ，依聲請人上述工作、收入情形，聲請人僅有配偶每月給付
    之生活費8,000元，可供運用。
  ㈡關於聲請人個人日常必要支出部分，聲請人主張每月支出8,0
    00元（無房屋租金）乙情。按債務人必要生活費用，以最近
    1年衛生福利部或直轄市政府所公告當地區每人每月最低生
    活費1.2倍定之，消債條例第64條之2第1項定有明文。本院
    參酌衛福部社會司所公告110年度高雄市最低生活費為13,34
    1元，1.2倍即16,009元。又聲請人陳稱係於長女所有房屋居
    住，是其無房屋費用支出，故於計算聲請人個人每月必要生
    活費時，即應自前開已包括居住費用在內之每月最低生活費
    用中，扣除相當於房租支出所佔比例（大約為24.36％）【計
    算式：16,009－（16,009×24.36%）＝12,109】，聲請人主張
    每月必要支出約8,000元，尚屬合理，應予採計。
  ㈢綜上所述，聲請人每月有生活費收入10,000元，扣除必要生
    活費8,000元後，所餘款項不多，難有餘裕可用於清償黃謝
    寶桂債務480,000元，堪認聲請人確有不能清償債務之情事
    。從而，聲請人向本院聲請清算，應予准許，並命司法事務
    官進行本件清算程序。
四、依消債條例第11條第1 項、第83條第1 項、第16條第1 項，
    裁
中　　華　　民　　國　　110 　年　　9 　　月　　15　　日
              　　民事庭　　法　官　賴寶合
以上正本係照原本作成。
本裁定不得抗告。
中　　華　　民　　國　　110 　年　　9 　　月　　15　　日
  　                        書記官　胡美儀